【裁判字號】    98,易,173
【裁判日期】    980714
【裁判案由】    竊盜
【裁判全文】
臺灣宜蘭地方法院刑事判決               98年度易字第173號
公  訴  人  臺灣宜蘭地方法院檢察署檢察官
被      告  丙○○
上列被告因犯竊盜案件，經檢察官提起公訴（98年度偵緝字第96
號），本院判決如下：
    主  文
丙○○竊盜，處拘役貳拾日，如易科罰金，以新臺幣壹仟元折算
壹日；又竊盜，處拘役貳拾日，如易科罰金，以新臺幣壹仟元折
算壹日。應執行拘役參拾日，如易科罰金，以新臺幣壹仟元折算
壹日。
    犯 罪 事 實
一、丙○○意圖為自己不法之所有，於民國97年11月8日上午7時
    許（起訴書誤載為11月7日），在宜蘭縣冬山鄉三奇村百世
    新村14號前，竊取乙○○所有之淑女腳踏車1輛，得手後供
    己使用，並將之放置於其位於宜蘭縣冬山鄉○○村○○○路
    85巷32號住處。又意圖為自己不法之所有，在98年1月20日
    前1週之某日某時，在冬山河附近，竊取銀色GIANT牌、車體
    編號GZ5X2615號之腳踏車1輛，得手後亦供為己用。嗣於98
    年1月20日下午1時許，為警在丙○○上開富堵六路之住處查
    獲。
二、案經宜蘭縣政府警察局羅東分局報請臺灣宜蘭地方法院檢察
    署檢察官偵查起訴。
    理  由
壹、證據能力部分：
    按被告以外之人於審判外之言詞或書面陳述，除法律有規定
    者外，不得作為證據，刑事訴訟法第159條第1項定有明文。
    查本件證人乙○○於警詢之供述，雖屬被告以外之人於審判
    外之陳述，惟被告於本院調查證據時，已知有同法第159條
    第1項不得為證據之情形，而未於言詞辯論終結前聲明異議
    ，依同法第159條之5第2項之規定，視為有同條第1項之同意
    ，本院審酌上開證人之言詞陳述作成時之情況，認為適當，
    爰依同法第159條之5第1項之規定認有證據能力，合先敘明
    。
貳、實體部分：
一、訊據被告丙○○對於竊取上揭淑女腳踏車1輛之犯行固坦認
    不諱，惟矢口否認有何竊取GIANT腳踏車之犯行，辯稱：係
    在冬山河看到小朋友放在那邊沒有騎回去，所以才牽回家云
    云。經查，上開犯罪事實，業據被害人乙○○於警詢時指述
    甚詳，並經證人甲○○於本院審理時證述明確，復有贓物認
    領保管單、現場照片在卷可稽，自堪信為真實。至被告雖否
    認其有竊取GIANT腳踏車之犯行，然被告自承其係見到小朋
    友之腳踏車放置於冬山河附近，竟即將該輛腳踏車牽回家，
    則被告對於非自己所有之物，竟將之據為己用，被告顯有為
    自己不法所有之犯意甚明，故被告空言否認其有竊取該輛
    GIANT腳踏車云云，顯屬無據。綜上所述，被告上開竊取腳
    踏車之犯行均堪以認定，均應依法論科。
二、核被告所為，均係犯刑法第320條第1項之竊盜罪。被告所犯
    上開2罪，犯意各別，行為互殊，應分論併罰。爰審酌被告
    竊取他人財物，侵害他人財產法益，其犯罪之動機、目的、
    所生危害，及其犯後態度等一切情狀，分別量處如主文所示
    之刑，並均諭知易科罰金之折算標準，並定其應執行之刑及
    諭知易科罰金之折算標準。
據上論斷，應依刑事訴訟法第299條第1項前段，刑法第320條第1
項、第41條第1項前段、第51條第6款，刑法施行法第1條之1第1
項、第2項前段，判決如主文。
本案經檢察官張立言到庭執行職務
中    華    民    國    98    年    7     月    14    日
                  刑事第二庭法  官  鄭貽馨
以上正本證明與原本無異。
如不服本判決應於收受送達後十日內向本院提出上訴書狀，並應
敘述具體理由；其未敘述上述理由者，應於上訴期間屆滿後二十
日內向本院補提理由書(均須按他造當事人之人數附繕本)「切勿
逕送上級法院」。
                            書記官  高雪琴
中    華    民    國    98    年    7     月    14    日
附錄本案論罪科刑法條全文：
中華民國刑法第320條第1項
意圖為自己或第三人不法之所有，而竊取他人之動產者，為竊盜
罪，處 5 年以下有期徒刑、拘役或 5 百元以下罰金。


司法院資訊處製作；財團法人民間司法改革基金會備份。
